en: hydrated
bg: хидратирано, хидратирана, хидратиран, хидратирани
ca: hidratat, hidratada
da: hydreret, hydrerede
de: hydriert, hydrierte, hydrierter, hydriertes, hydrierten, hydriertem
es: hidritado, hidritada, hidritados, hidritadas
fr: hydraté, hydratée, hydratés, hydratées
hu: hidratált
it: idratato, idratata, idratati, idratate
nl: gehydrateerd, gehydrateerde
pt: idratado, idratada, idratados, idratadas
sv: hydrerat, hydrerad, hydrerade
uk: гідратований, гідратована, гідратоване, гідратовані, гідрований, гідрована, гідроване, гідровані

en: partially hydrated
bg: частично хидратиран, частично хидратирано, частично хидратирана, частично хидратирани
ca: parcialment hidratat, parcialment hidratada
da: delvist hydreret, delvist hydrerede
es: parcialmente hidratado, parcialmente hidratada, parcialmente hidratados, parcialmente hidratadas
fr: semi-hydraté, semi-hydratée, semi-hydratés, semi-hydratées, partiellement hydraté, partiellement hydratée, partiellement hydratés, partiellement hydratées
hr: delomično hidrirano, delomično hidrirana, delomično hidrirani
hu: részben hidratált
it: parzialmente idratato, parzialmente idratata, parzialmente idratati, parzialmente idratate
nb: delvis hydrert, delvis hydrerte
pt: parcialmente hidratado, parcialmente hidratada, parcialmente hidratados, parcialmente hidratadas
sv: delvis hydrerad, delvis hydrerat, delvis hydrerade
uk: частково гідратований, частково гідратована, частково гідратоване, частково гідратовані, частково гідрований, частково гідрована, частково гідроване, частково гідровані

en: reconstituted
bg: реконституиран, реконституирано, реконституирана, реконституирани, възстановено, възтановено, възстановео
ca: reconstituida
da: rekonstitueret, rekonstituerede
de: rekonstituiert, rekonstituierte, rekonstituierter, rekonstituiertes, rekonstituierten, rekonstituiertem, wiederaufbereitet, wiederaufbereitete, wiederaufbereiteter, wiederaufbereitetes
es: reconstituido, reconstituida, reconstituidos, reconstituidas
fr: reconstitué, reconstituée, reconstitués, reconstituées
hr: rekonstituirano
hu: visszaállított, feloldott
it: ricostituito, ricostituita, ricostituiti, ricostituite, riconstituito, riconstituita, riconstituiti, riconstituite
lt: regeneruotas
nl: gereconstitueerde
pl: odtworzony, odtworzone, odtworzona, odtworzonego, odtworzonej, odtworzonych
pt: reconstituído, reconstituída, reconstituídos, reconstituídas
ru: восстановленное
sv: rekonstituerad, rekonstituerat, rekonstituerade
uk: відновлений, відновлена, відновлене, відновлені
zh: 复原

en: partially reconstituted
bg: частично реконституиран, частично реконституирано, частично реконституирана, частично реконституирани
ca: parcialment reconstituït, parcialment reconstituïda
da: delvist rekonstitueret, delvist rekonstituerede
es: parcialmente reconstituido, parcialmente reconstituida, parcialmente reconstituidos, parcialmente reconstituidas
fr: partiellement reconstitué, partiellement reconstituée, partiellement reconstitués, partiellement reconstituées
hr: delomično rekonstituirano, delomično rekonstituirana, delomično rekonstituirani
hu: részben rekonstituált
it: parzialmente ricostituito, parzialmente ricostituita, parzialmente ricostituiti, parzialmente ricostituite
nb: delvis rekonstituert, delvis rekonstituerte
nl: gedeeltelijk gereconstitueerd
pl: częściowo odtworzony, częściowo odtworzone, częściowo odtworzona, częściowo odtworzonego, częściowo odtworzonej, częściowo odtworzonych
pt: parcialmente reconstituído, parcialmente reconstituída, parcialmente reconstituídos, parcialmente reconstituídas
sv: delvis rekonstituerat, delvis rekonstituerad, delvis rekonstituerade
zh: 部分复原

en: extract, extracts, extracted, extract of, extracts of, extractive, extractives, extractives of
bg: екстракт, екстракт от
ca: extracte
cs: extrakt
da: ekstrakt
de: extrakt, extrakte, extrakt aus, extrakte aus
es: extracto, extracto de, extractos
fi: uute, uutetta, uutteet, pähkinäuute
fr: extrait de, extrait d', extraît d'
hr: ekstrahirane, ekstrahirani, ekstrakt, ekstrakti, ekstrakata
hu: kivonat, kivonatból
it: estratto, estratti
ja: エキス, 抽出物
nb: ekstrakt, ekstrakter
nl: extract
pl: ekstrakt, ekstrakt z, ekstrakty z, ekstrakty, wyciąg, wyciąg z, wyciągi z, wyciągi
pt: extrato, extratos, extracto, extractos, extrato de, extratos de, extracto de, extractos de, extrato da, extratos da, extracto da, extractos da
ro: extract de
sl: izvleček
sv: extrakt, extrakt av, extrakt från
uk: екстракт, екстракти

bg: натурален екстракт от
fr: extrait naturel de, extrait naturel d'
it: estratto naturale di
pl: naturalny ekstrakt, naturalny ekstrakt z, naturalne ekstrakty z, naturalne ekstrakty, naturalny wyciąg, naturalny wyciąg z, naturalne wyciągi z, naturalne wyciągi
pt: extrato natural, extratos naturais, extracto natural, extractos naturais, extrato natural de, extratos naturais de, extracto natural de, extractos naturais de, extrato natural da, extratos naturais da, extracto natural da, extractos naturais da

en: extruded
bg: екструдиран, екструдирано, екструдирана, екструдирани
ca: extrudit
da: ekstruderet, ekstruderede
de: extrudiert, extrudierte, extrudierter, extrudiertes, extrudierten, extrudiertem
es: extruido, extruida, extruidos, extruidas
fr: extrudé
hr: ekstrudirane
hu: extrudált
it: estruso, estrusa, estrusi, estruse
nb: ekstrudert, ekstruderte
nl: geëxtrudeerd
pl: wytłoczony, wytłoczona, wytłoczone, wytłoczeni
pt: extrudido, extrudida, extrudidos, extrudidas
sv: extruderad, extruderade
zh: 挤压

en: pressed, extraite par pression
bg: пресовано, пресован, пресована, пресовани
ca: premsat
da: presset, pressede
de: abgepresste
es: espremido de, prensado, prensada
fr: pressé, pressée, pressées
hr: prešano, ekspeler, pogača
hu: préselt, sajtolt
it: spremuto, spremuta, spremuti, spremute, spremuto di, spremuta di, spremuto d', spremuta d'
nl: geperst, geperste
pl: tłoczony, tłoczona, tłoczone, prasowane, prasowany, prasowana, wyciskany, wyciskane, wyciskana, wyciskanego
pt: espremido, espremida, espremidos, espremidas
sv: pressad, pressat, pressade
uk: віджатий, віджата, віджате, віджаті

en: fresh pressed
de: direkt gepresst, direkt gepresste, direkt gepresster, direkt gepresstes
hu: frissen sajtolt, frissen préselt
it: fresco spremuto, fresca spremuta, freschi spremuti, fresche spremute
pl: bezpośrednio wyciskany, bezpośrednio wyciskane, bezpośrednio wyciskana, bezpośrednio wyciskanego
sv: nypressad, nypressat, nypressade, färskpressad, färskpressat, färskpressade
uk: прямого віджиму

en: mechanically pressed
bg: механично пресовано, механично пресован, механично пресовани
de: mechanisch gepresst, mechanisch gepresste, mechanisch gepresster, mechanisch gepresstes
es: prensado mecánicamente, prensada mecánicamente
fr: pressé mécaniquement, pressée mécaniquement, pressés mécaniquement, pressées mécaniquement
hu: mechanikusan préselt, mechanikusan préselt, mechanikusan préselt
it: spremuto meccanicamente, spremuta meccanicamente, spremuti meccanicamente, spremute meccanicamente
nl: mechanisch geperst, mechanisch geperste, mechanisch geperster, mechanisch geperstes
pl: mechanicznie tłoczony, mechanicznie tłoczona, mechanicznie tłoczone
pt: espremido mecanicamente, espremida mecanicamente, espremidos mecanicamente, espremidas mecanicamente
sv: mekaniskt pressad, mekaniskt pressade, mekaniskt pressat, mekaniskt pressade
uk: механічного віджиму

en: naturally pressed
bg: естествено пресовано, естествено пресован, естествено пресовани
de: natürlich gepresst, natürlich gepresste, natürlich gepresster, natürlich gepresstes
es: prensado naturalmente, prensada naturalmente, prensados naturalmente, prensadas naturalmente
fr: pressé naturellement, pressée naturellement, pressés naturellement, pressées naturellement
hr: prirodno prešano, prirodno prešan, prirodno prešani
hu: természetesen préselt, természetesen préselt, természetesen préselt
it: spremuto naturalmente, spremuta naturalmente, spremuti naturalmente, spremute naturalmente, spremuta naturale
nl: natuurlijk geperst, natuurlijk geperste, natuurlijk geperster, natuurlijk geperstes
pl: tłoczony naturalnie, tłoczona naturalnie, tłoczone naturalnie, tłoczone naturalnie
pt: espremido naturalmente, espremida naturalmente, espremidos naturalmente, espremidas naturalmente
sv: naturligt pressad, naturligt pressade, naturligt pressat, naturligt pressade

en: expeller pressed
bg: екстракция с преса
de: Schneckenpressung
es: prensado por extrusión
fr: pressé à l'expulseur
it: pressione a vite
nl: persen met schroefpers
pl: tłoczenie w ślimakowej prasie
pt: extração por prensagem
sv: pressad med skruvpress, pressat med skruvpress, pressade med skruvpress

en: cold pressed
bg: студено пресовано, студено пресован, студено пресовани
de: kaltgepresst, kaltgepresste, kaltgepresster, kaltgepresstes
es: prensado en frio, prensada en frio, prensados en frio, prensadas en frio
fr: pression à froid, pressée à froid, obtenue par pression à froid, pressé à froid
hr: hladno prešano
hu: hidegen sajtolt
it: spremuto a freddo, spremuta a freddo, spremuti a freddo, spremute a freddo
nl: koud geperst
pl: tłoczony na zimno, tłoczona na zimno, tłoczone na zimno
pt: espremido a frio, espremida a frio, espremidos a frio, espremidas a frio
sv: kallpressad, kallpressat, kallpressade
uk: холодного віджиму

en: first cold pressed
bg: първо студено пресовано, първо студено пресован, първо студено пресовани
de: erste kalte pressung
es: primera presión en frío, primera prensada en frío
fr: première pression à froid, 1ère pression à froid, de première pression à froid
hu: első hidegen sajtolt
it: prima spremitura a freddo, prima pressione a freddo
pl: pierwsze tłoczenie na zimno, pierwsza tłoczona na zimno, pierwsze tłoczenia na zimno
pt: primeira prensagem a frio, primeira prensada a frio
ro: de primă presă
sv: första kallpressad

en: mechanically separated
bg: механично отделено, механично отделен, механично отделена, механично отделени
es: separada mecánicamente, separadas mecánicamente
fr: séparée mécaniquement, séparées mécaniquement
hu: mechanikai úton leválasztott
it: meccanicamente separato
pl: oddzielone mechanicznie, oddzielona mechanicznie, oddzielane mechanicznie, oddzielana mechanicznie
pt: separado mecanicamente, separada mecanicamente, separados mecanicamente, separadas mecanicamente
ro: separat mecanic, separată mecanic, separați mecanic, separate mecanic
sv: maskinurbenat, maskinurbenad, maskinurbenade
zh: 机械分离

en: solids
da: tørstof, tørstoffer
es: sólidos, sólidos de, sólidos de la, solidos, solidos de, solidos de la
fi: kuiva-aine
fr: solides du
he: מוצקי
hr: čvrste tvari
it: solidi di
nb: tørrstoff
sv: fast

en: semi-solid
es: semisólido
fr: semi-solide
it: semisolido
ja: 半固体状
pt: semissólido

en: macerate
hr: macerat
uk: мацерований, мацерована, мацероване, мацеровані, мацерирований, мацерирована, мацерироване, мацерировані

en: pregelatinisation, starch gelatinization
hr: preželatinirano, preželatinizirano, želatiniziranog
nl: voorverstijfseld, voorverstijfselde

en: condensed
af: Kondens
ar: المبخر
az: Qatılaşdırılmış
be: згушчанае
bg: кондензирано
ca: condensada
cs: kondenzované
da: kondenseret
de: Kondens, kondensierte, dosen, büchsen
el: συμπυκνωμένο
eo: kondensita
es: condensada
et: kondens
eu: lurrundua, kondentsatu
fa: تغلیظ‌شده
fi: kondensoitu
fr: condensé, condensée, condensés, condensées
gl: condensado
he: מרוכז
hr: kondenzirano, ugušćeno
hu: sűrített, sűrtett, sűrítmény
hy: Խտացրած
id: kental
it: condensato
kn: ಕಂಡೆನ್ಸ್‌ಡ್
ko: 연
lb: kondenséiert
lt: sutirštintas, kondensuotas
lv: iebiezināts, iebiezinātais
nb: kondensert
nl: gecondenseerde
pl: skondensowane
pt: condensada, condensado
ro: condensat
ru: сгущенное, сгущённое
sl: kondenzirano
sv: kondenserad, kondenserat, kondenserade
th: ข้น
tl: na kondensada
tr: Kondense
tt: Куертылган
uk: згущений, згущене, згущена, згущені
vi: đặc
zh: 煉